【裁判字號】    88,上訴,1772
【裁判日期】    890120
【裁判案由】    搶奪
【裁判全文】
臺灣高等法院高雄分院刑事判決          八十八年度上訴字第一七七二號
    上訴人
    即被告  甲○○
    選任辯護人  蘇盈貴
右上訴人因搶奪案件，不服臺灣高雄地方法院八十八年度訴字第一六七九號中華民國
八十八年十月三十日第一審判決（起訴案號：臺灣高雄地方法院檢察署八十八年度偵
緝字第一０七四、一０七五號），提起上訴，本院判決如左：
      主      文
上訴駁回。
甲○○緩刑參年。
      事      實
一、甲○○與其同居人吳垂龍（同案被告，由原審另結，現因逃亡罪於海軍總部看守
    所執行中）因缺錢花用，且甲○○已懷有身孕，經吳垂龍向甲○○提議搶奪銀樓
    金飾，獲得甲○○同意後二人即共同意圖為自己不法所有之犯意聯絡，由甲○○
    提供所有車牌號碼ＸＰＢ─０九五號重型機車一部，作為搶奪逃離之交通工具，
    於八十七年十月二十三日下午三時許，騎乘上開機車前往位於高雄市○○區○○
    路一八三號乙○○經營之統發銀樓，先由甲○○進入銀樓內，向乙○○佯稱選購
    金飾，以探虛實，乙○○不疑有他，即將店內陳列黃金錶型手鍊四條（重約五兩
    ，市價約新台幣六萬五千元）取出放置於玻璃櫃上，供甲○○挑選。嗣吳垂龍隨
    後進入，即向乙○○佯以選購其他金飾，趁乙○○轉身取拿其他金飾，不及防備
    之際，由甲○○下手搶奪放置玻璃櫃上之手鍊金飾四條，吳垂龍則迅速衝出店外
    發動機車，搭載甲○○逃逸。二人犯案後，潛逃至新竹市○○路八三巷十弄九號
    四樓同居，甲○○於八十八年六月卅日產下一子林宥瑋，同年七月五日十八時許
    ，經警訊上址緝獲。
二、案經高雄市政府警察局三民第二分局移送台灣高雄地方法院檢察署檢察官偵查起
    訴。
      理      由
一、右開事實，業據上訴人即被告甲○○於警訊、偵查中、原審及本院供承不諱，核
    與共同被告吳垂龍於警訊及偵查中供述，被害人乙○○於警訊、偵查中、原審及
    本院證述之情節相符，並有被告犯案後棄置於高雄市三民區○○○路三一六巷四
    弄九號之ＸＰＢ－０九五號機車照片二幀附於警卷可稽。本件事證明確，被告之
    犯行，堪以認定。
二、核被告意圖為自己不法之所有，而搶奪他人財物之行為，係犯刑法第三百二十五
    條第一項之搶奪罪，又被告與吳垂龍間，就前開搶奪犯行，有犯意連絡及行為分
    擔，均為共同正犯。原審因而適用刑法第二十八條、第三百二十五條第一項之規
    定，並審酌，被告搶奪他人財物，危害社會治安甚大，惟念犯後坦承犯行，態度
    良好，所搶得財物價值約六萬五千元等一切情狀，量處有期徒刑一年二月。經核
    原判決認事用法並無不合，量刑亦屬適度，被告上訴意旨，指摘原判決量刑過重
    為不當，為無理由，應予駁回。
三、查被告前除因施用第二級毒品，經本院判處免刑外，未曾受有期徒刑以上刑之宣
    告，有本院被告全國前案紀錄表在卷可稽。茲因懷孕期間欠錢花用，又乏人救濟
    ，在同居人吳垂龍提議下，一時思慮未週，而觸犯刑章。惟犯後坦承犯行，態度
    良好，於本院審理中已與被害人達成民事和解，並賠償損害完畢，被害人亦當庭
    表示願予原宥，並出具聲明書，請求法院對於被告從寬發落，有被害人聲明書一
    份在卷可考。又查被告已於八十八年六月卅日產下一子林宥瑋，有戶籍謄本一份
    在卷可稽，林宥瑋之父吳垂龍因另案繫獄，惟賴被告扶養照料。經此偵審程序及
    科刑教訓，當知所警惕，應無再犯之虞，為避免被告入監服刑，其子林宥瑋乏人
    照顧，本院斟酌林宥瑋目前尚未滿週歲，以其最大利益考量，仍須由其母親照顧
    為宜。因認被告所受刑之宣告，以暫不執行為適當，並宣告緩刑三年，以啟自新
    。
據上論結，應依刑事訴訟法第三百六十八條、刑法第七十四條第一款，判決如主文。
本案經檢察官羅正平到庭執行職務。
中    華    民    國        八十九      年      一      月     二十     日
                              臺灣高等法院高雄分院刑事第三庭
                                  審判長法官  莊秋桃
                                        法官  陳中和
                                        法官  謝宏宗
右正本證明與原本無異。
如不服本判決，應於判決送達後十日內向本院提出上訴狀，其未述理由者並應於提
出上訴狀後十日內向本院補提理由書（應附繕本)。
                                      書記官  陳靖華
中    華    民    國        八十九      年      一      月    二十一    日
附錄：本判決論罪科刑法條：
刑法第三百二十五條第一項
意圖為自己或第三人不法之所有，而搶奪他人之動產者，處六月以上五年以下有期徒
刑。
                                                                  Ｈ


司法院資訊處製作；財團法人民間司法改革基金會備份。
